# 认股期权初始确认及回购账务处理

提问人：xbqzqm 时间：2019-05-20 03:25:32
陈版主，您好，有问题向您请教：
背景：A公司为一家拟申报科创板的企业，股改日现定在 2019 年 4 月 30日。
1 ． 2018 年 4 月 A 公司为取得贷款与银行签订《股权购买权承诺函》（投贷联动），承诺银行有与 A 公司签署《股权购买权协议》购买该公司普通股股权的权利，承诺函中对于购买金额、认股估值和购买有效期作出了规定。
承诺函约定：最高购买金额 100 万元，认股估值以下一轮融资的投前估值的 85%作为投后估值，购买权有效期： 2018 年 4 月 10 日至 2023 年 4月 10 日。但《股权购买权协议》并未签署正式协议。
2 ． 2019 年 1 月，A 公司准备股改上市，与银行协商或购买股权或回购该认购承诺。银行提出如选择退出，应获得该部分期权的溢价收益 17.6 万元 [40000/(40000*0.85)*100-100]， 85 折后 14.96 万元。因监管等原因，银行指定 A 公司将该笔回购股权款项汇给某信托，再由信托与银行清算。双方约定支付给信托的资金到账后，银行将认股期权原件返还给企业，此事划上句号。但 A 公司将款项汇至信托后，因种种原因，信托无法与银行清算。双方协商由信托将该款项退至 A公司后，再由 A 公司汇给银行另行指定的第三方。目前该款尚未退回。
问题 1 ： 2018 年 4 月承诺函中的股权购买权利是否应按金融负债进行账务处理？如进行账务处理，金额如何确定？
问题 2 ： 2019 年回购该权利支付的 14.96 万元如何进行账务处理？
问题 3 ：此事是否会对股改造成影响？

回答人：chenyiwei
1 、因为 “认股估值以下一轮融资的投前估值的 85%作为投后估值”，即认股价格不固定，不满足 “固定换固定” 的条件，因此该项认股权证应确认为负债。该负债属于以公允价值计量且其变动计入损益的金融负债。
2 、回购款作为对该项金融负债的结算处理，与回购当日该金融负债的公允价值之间的差额计入营业外收支。
3 、因为股改基准日之前已处理完毕，故对股改不会产生实质性影响。